臺灣高雄地方法院刑事判決　　　　　　 100年度易緝字第34號
公　訴　人　臺灣高雄地方法院檢察署檢察官
被　　　告　張美雅
上列被告因竊盜案件，經檢察官提起公訴（98年度偵字第15954
號），因被告就被訴事實為有罪之陳述，經告以簡式審判之意旨
，並聽取當事人之意見後，本院裁定進行簡式審判程序審理，判
決如下：
    主  文
張美雅共同犯踰越安全設備竊盜罪，累犯，處有期徒刑拾月。
    事  實
一、張美雅於民國96年間因施用毒品、詐欺、竊盜等案件，經法
    院分別判處有期徒刑5 月、3 月、5 月、8 月確定，嗣經法
    院裁定應執行有期徒刑1 年7 月，甫於98年1 月31日縮刑期
    滿執行完畢。詎其猶不知悔改，竟與蔡豊隆共同基於意圖為
    自己不法所有之犯意聯絡，於98年4 月8 日上午7 時17分許
    ，騎乘車牌號碼VXH-579 號輕型機車搭載蔡豊隆前往址設於
    高雄縣橋頭鄉○○村○○地段59號之欣忻企業有限公司倉庫
    ，由張美雅在倉庫外把風，蔡豊隆則踰越倉庫周圍以鐵絲網
    及鐵架作成之安全設備進入倉庫內，竊取欣忻公司之變電箱
    1 組得手，騎乘機車離開。
二、案經高雄縣（現改制為高雄市）政府警察局岡山分局報請臺
    灣高雄地方法院檢察署檢察官偵查起訴。
    理  由
一、按本件被告張美雅所犯係死刑、無期徒刑、最輕本刑為3 年
    以上有期徒刑以外之罪，其於準備程序就前揭被訴事實為有
    罪之陳述，經本院告知簡式審判程序之旨，並聽取其與公訴
    人之意見後，本院認適宜改依簡式審判程序進行，爰依刑事
    訴訟法第273 條之1 第1 項、第284 條之1 規定，裁定進行
    簡式審判程序，合先敘明。
二、上揭事實，業據被告張美雅於本院審理時坦承不諱（見本院
    易緝字卷，頁64反面），核與證人即欣忻公司經理陳正欣於
    警詢、偵訊、審理時之證述及證人即同案被告蔡豐隆於警詢
    之證述情節相符，復有監視器畫面翻拍照片在卷可稽（見警
    卷，頁14～16；偵卷，頁7 ），足見被告上開任意性自白與
    事實相符，是本案事證已臻明確，被告犯行洵堪認定，應予
    依法論科。
三、又被告為上開行為後，刑法第321 條業於100 年1 月26日修
    正公布，並於同年月28日施行。又依刑法第2 條第1 項規定
    ：「行為後法律有變更者，適用行為時之法律。但行為後之
    法律有利於行為人者，適用最有利於行為人之法律。」。查
    修正後刑法第321 條規定：「犯竊盜罪而有下列情形之一者
    ，處月6 以上、5 年以下有期徒刑，得併科新臺幣10萬元以
    下罰金：一、侵入住宅或有人居住之建築物、船艦或隱匿其
    內而犯之者。二、毀越門扇、牆垣或其他安全設備而犯之者
    。三、攜帶兇器而犯之者。四、結夥三人以上而犯之者。五
    、乘火災、水災或其他災害之際而犯之者。六、在車站、埠
    頭、航空站或其他供水、陸、空公眾運輸之舟、車、航空機
    內而犯之者。前項之未遂犯罰之。」，經比較新舊法之規定
    ，新法增加「得併科罰金」之規定外，並刪除原第1 款「於
    夜間」之要件，且就第6 款增加「航空站、其他供水、陸、
    空公眾運輸之舟、車、航空機內」之要件，核均屬加重刑罰
    或擴大加重竊盜構成要件之涵攝範圍，是修正後刑法第321
    條第1 項之規定並未有利於行為人，而應適用修正前刑法第
    321條第1 項之規定。
四、按籬笆本係因防閑而設，自屬安全設備之一種，究與牆垣係
    用土磚作成之性質有間。原判決竟以安全設備之籬笆為牆垣
    ，依毀越牆垣論罪，自有未合（最高法院45年台上字第210
    號判例意旨可資參照）。本案欣忻公司倉庫周圍以鐵絲網及
    鐵架圍起來，而非用土磚作成乙節，此據證人陳正欣於審理
    時結證屬實，揆諸前揭說明，自與「牆垣」有別，應認係防
    盜之安全設備，是核被告所為，係犯修正前刑法第321 條第
    1 項第2 款之踰越安全設備竊盜罪，公訴意旨認係構成同條
    款之踰越「牆垣」竊盜罪，尚有未恰。被告張美雅與蔡豊隆
    就上開犯行，有犯意聯絡及行為分擔，應論以共同正犯。被
    告有上開事實欄所載之前科及執行紀錄，有臺灣高等法院被
    告前案紀錄表附卷可稽，其受有期徒刑之執行完畢後，5 年
    以內故意再犯本件有期徒刑以上之罪，為累犯，應依刑法第
    47條第1 項規定，加重其刑。爰審酌被告前有多次竊盜前科
    ，素行不佳，竟不思警惕，復為本件竊盜犯行，顯然欠缺守
    法意識、漠視他人財產權，並考量其於本院審理時坦承犯行
    ，尚非毫無悔意，暨其所竊取財物之價值、犯罪之動機、目
    的、手段及其智識程度等一切情狀，量處如主文所示之刑。
據上論斷，應依刑事訴訟法第273 之1 第1 項、第299 條第1 項
前段，刑法第2 條第1 項前段、第28條、第47條第1 項，修正前
刑法第321 條第1 項第2 款，判決如主文。
本案經檢察官鄧怡君到庭執行職務。
中    華    民    國  100     年    5     月    27    日
                  刑事第七庭  法  官  洪培睿
以上正本證明與原本無異。
如不服本判決應於收受送達後10日內向本院提出上訴書狀，並應
敘述具體理由；如未敘述上訴理由者，應於上訴期間屆滿後20日
內向本院補提理由書（均須按他造當事人之人數附繕本）「切勿
逕送上級法院」。
中    華    民    國   100    年    5     月    27    日
                              書記官  秦富潔
附錄本案論罪科刑法條
100 年1 月26日修正前刑法第321條（加重竊盜罪）
犯竊盜罪而有左列情形之一者，處6月以上、5年以下有期徒刑：
一、於夜間侵入住宅或有人居住之建築物、船艦或隱匿其內而犯
    之者。
二、毀越門扇、牆垣或其他安全設備而犯之者。
三、攜帶兇器而犯之者。
四、結夥三人以上而犯之者。
五、乘火災、水災或其他災害之際而犯之者。
六、在車站或埠頭而犯之者。
前項之未遂犯罰之。